臺灣雲林地方法院刑事判決　　　　　　　　94年度訴字第98號
公　訴　人　臺灣雲林地方法院檢察署檢察官
被　　　告　乙○○　男　43歲.
上列被告因違反毒品危害防制條例案件，經檢察官提起公訴（93
年度毒偵字第939 號）及移送併辦（93年度毒偵字第1512、1729
號），被告於準備程序進行中就被訴事實為有罪之陳述，由本院
合議庭裁定以簡式審判程序審理，判決如下：
    主  文
乙○○連續施用第一級毒品，處有期徒刑壹年。扣案之殘渣袋壹
個其內之第一級毒品海洛因殘渣沒收銷燬之，該空袋壹個及扣案
之注射針筒、分裝吸管各壹支均沒收。又連續施用第二級毒品，
處有期徒刑捌月。扣案之第二級毒品甲基安非他命驗餘淨重零點
貳肆零克沒收銷燬之，該包裝甲基安非他命之空袋壹個及扣案
之玻璃球管壹支均沒收。應執應執行有期徒刑壹年陸月。扣案之
殘渣袋壹個其內之第一級毒品海洛因殘渣、第二級毒品甲基安非
他命驗餘淨重零點貳肆零克均沒收銷燬之；包裝海洛因、甲基
安非他命之空袋各壹個及扣案之注射針筒、分裝吸管、玻璃球管
各壹支均沒收。
    事  實
一、乙○○前因施用第一級毒品海洛因案件，經觀察、勒戒後，
    認無繼續施用毒品之傾向，於民國92年6 月18日經釋放出所
    ，並由臺灣雲林地方法院檢察署檢察官於同年月19日以92年
    度毒偵字第526 號不起訴處分確定。詎仍不知悔改，未戒除
    毒癮，於前開觀察、勒戒執行完畢釋放後5 年內，又基於施
    用第一級毒品之概括犯意，自93年4 月6 日21時20分許採尿
    前72小時內某時起至93年12月3 日17時許止，在雲林縣北港
    鎮好收里好收105 號住處等地，以將第一級毒品海洛因摻入
    香菸內點燃吸食其煙或將海洛因摻食鹽水放入注射針筒內注
    射血管之方式，連續施用海洛因多次，平均3 、4 天即施用
    1 次；又基於施用第二級毒品甲基安非他命之概括犯意，自
    93年4 月6 日21時20分許採尿前96小時內某時起至93年12月
    4 日17時許採尿前96小時內某時止，亦在上開處所，以將甲
    基安非他命置於玻璃球內燒烤吸食其煙霧之方式，施用第二
    級毒品甲基安非他命多次，平均約1 個月施用1 次。嗣分別
    ：(一)於93年4 月6 日20時50分許，警方於雲林縣北港鎮好收
    里好收105 號查緝案件時，為警帶回採尿送驗，其結果呈「
    嗎啡陽性」、「甲基安非他命陽性」反應；(二)於93年10月23
    日19時50分許，為警在雲林縣北港鎮好收里好收105 號前發
    現乙○○行止可疑而予以盤查，當場扣得其所有供施用甲基
    安非他命之用之玻璃球管1 支、甲基安非他命1 小包（淨重
    0.3208克），經採尿送驗結果，亦呈「嗎啡陽性」、「甲基
    安非他命陽性」反應；(三)於93年11月12日16時40分許經傳喚
    到庭接受檢察事務官訊問後同意接受採尿送驗，其結果呈「
    嗎啡陽性」、「甲基安非他命陽性」反應；(四)於93年12 月4
    日16時許，經警持搜索票前往其雲林縣北港鎮好收里好收
    105 號住處搜索，當場扣得其所有供施用海洛因之用之注射
    針筒、分裝吸管各1 支、海洛因殘渣袋1 個，經採尿送驗結
    果，呈「嗎啡陽性」、「甲基安非他命陽性」反應，而查悉
    上情。
二、案經嘉義市警察局第一分局報告臺灣嘉義地方法院檢察署呈
    請台灣高等法院台南分院檢察署令轉台灣雲林地方法院檢察
    署檢察官偵查起訴，並經嘉義市警察局第一分局、雲林縣警
    察局虎尾分局先後報請臺灣雲林地方法院檢察署檢察官偵查
    後移送併辦。
    理  由
一、上開事實，業據被告乙○○於本院審理中坦白承認，且被告
    於：(一)93年4 月6 日20時50分許為警查獲時，經採集尿液送
    驗，確呈「嗎啡陽性」、「甲基安非他命陽性」反應，此有
    查獲毒品危害防制條例案尿液送驗姓名對照表、嘉義市衛生
    局檢驗涉嫌毒品及管制藥品之尿液檢體案件檢驗報告、長榮
    大學毒物研究中心93年10月18日尿液檢驗報告各1 份在卷可
    參。(二)93年10月23日19時50分許為警查獲時，經採集尿液送
    驗結果，亦呈「嗎啡陽性」、「甲基安非他命陽性」反應，
    此有查獲毒品危害防制條例案尿液送驗姓名對照表、嘉義市
    衛生局檢驗涉嫌毒品及管制藥品之尿液檢體案件檢驗報告各
    1 份附卷可憑，並有扣案之供施用甲基安非他命之用之玻璃
    球管1 支扣案可佐；而所扣得之顆粒1 包，經送驗結果，確
    含有甲基安非他命成分（淨重0.3208克，取樣0.0868克已鑑
    析用罄，餘0.2340克），此亦有憲兵司令部刑事鑑識中心93
    年11月24日（93）安鑑字第00214 號鑑驗通知書1 份在卷可
    稽。(三)於93年11月12日16時40分許，經台灣雲林地方法院檢
    察署採尿送驗結果，亦呈「嗎啡陽性」、「甲基安非他命陽
    性」反應，此有台灣雲林地方法院檢察署受保護管束人（被
    告）尿液檢體監管紀錄表、長榮大學毒物研究中心93年11月
    29日尿液檢驗報告各1 份附卷可考。(四)於93年12月4 日16時
    許，經警查獲後採尿結果，呈「嗎啡陽性」、「甲基安非他
    命陽性」反應，此有查獲煙毒、麻管嫌犯尿液送檢真實姓名
    對照表、雲林縣衛生局煙毒尿液檢驗成績書、台灣檢驗科技
    股份有限公司94年2 月14日濫用藥物尿液檢驗報告各1 份附
    卷足稽，並有注射針筒、分裝吸管各1 支、海洛因殘渣袋1
    個扣案可佐，堪認被告之自白與事實相符。又被告前因施用
    第一級毒品海洛因案件，經觀察、勒戒後，認無繼續施用毒
    品之傾向，於92年6 月18日經釋放出所，並由臺灣雲林地方
    法院檢察署檢察官於同年月19日以92年度毒偵字第526 號不
    起訴處分確定等情，有該不起訴處分書、台灣高等法院被告
    全國前案紀錄表各1 份在卷可參。本件事證明確，被告於觀
    察、勒戒執行完畢釋放後，5 年內再犯毒品危害防制條例第
    10 條 施用毒品之犯行，可以認定。
二、查海洛因屬毒品危害防制條例第2 條第2 項第1 款所列之第
    一級毒品，而甲基安非他命屬同項第2 款所列之第二級毒品
    ，故核被告所為，係犯毒品危害防制條例第10條第1 項之施
    用第一級毒品罪及同條第2 項之施用第二級毒品罪。被告各
    次持有毒品進而施用，其持有之低度行為應為施用之高度行
    為所吸收，均不另論罪。被告先後多次施用第一級、第二級
    毒品之行為，均時間緊接，並分別觸犯構成要件相同之罪名
    ，顯均係基於概括犯意反覆為之，應各依連續犯之規定論以
    一罪，並分別依法加重其刑。被告所犯上開施用第一級毒品
    罪及施用第二級毒品罪二罪，犯意各別，罪名互異，應予分
    論併罰。至檢察官雖僅就被告「自93年4 月6 日21時20分許
    採尿前72小時內某時起，以迄同年11月12日16時40分許採尿
    前72小時內某時止」施用第一級毒品海洛因，以及「自93年
    4 月6 日21時20分許採尿前96小時內某時起，以迄同年11月
    12日16時40分許採尿前96小時內（起訴書誤載為72小時內）
    某時止」施用第二級毒品甲基安非他命之犯行起訴，然如前
    所述，被告「自93年11月12日採尿後迄至93年12月3 日17時
    許止」，其間仍有施用第一級毒品海洛因多次，以及「自93
    年11月12日採尿後迄至93年12月4 日採尿前96小時內某時止
    」，其間仍有施用第二級毒品甲基安非他命之事實，此部份
    犯罪事實雖未據檢察官起訴，惟與上開已起訴之施用第一級
    毒品及第二級毒品之事實，具有連續犯裁判上一罪之關係，
    基於審判不可分之原則，應為起訴效力所及，且亦經公訴檢
    察官當庭擴張犯罪事實，本院自應併予審究，附此敘明。
三、爰審酌被告不思其正值壯年，卻耽溺於戕身之物，尤以前經
    觀察、勒戒後，仍不知戒絕毒品，僅因藉詞止痛，而再犯本
    件施用毒品之犯行，顯見其對於毒品之依賴性甚高，自我把
    持、控制之能力亦顯不佳；惟被告犯罪後尚能坦承犯行，態
    度良好，以及其偶打零工，學歷僅國中肄業等一切情狀，爰
    分別量處如主文所示之刑，並定其應執行之刑，以資警惕。
四、扣案之甲基安非他命1 包驗餘淨重0.2340克（取樣鑑驗之甲
    基安非他命0.0868克，業已鑑析用罄，自不再宣告沒收銷燬
    ），係第二級毒品，應依毒品危害防制條例第18條第1 項前
    段之規定沒收銷燬之。又扣案之海洛因殘渣袋1 個，業據被
    告供承係其裝海洛因之用，且經本院當庭勘驗其內確實殘留
    有白色粉末，又參酌被告施用毒品所代謝之尿液，經送驗呈
    「嗎啡陽性」反應，是該白色粉末含有海洛因成分，應屬明
    確，亦應依毒品危害防制條例第18條第1 項前段之規定沒收
    銷燬之。至上開包裝甲基安非他命毒品之包裝袋以及該除去
    海洛因殘渣後所遺留之空袋各1 個，均係用於包裹毒品之外
    包裝，以防毒品裸露、潮濕，便於攜帶施用，為供被告施用
    毒品所用之物，另扣案之玻璃球管、注射針筒、分裝吸管各
    1 支，亦係供其施用甲基安非他命（玻璃球管）或海洛因（
    注射針筒、分裝吸管）所用之物，並均為被告所有，此業據
    被告供承在卷，爰均依刑法第38條第1項第2款規定沒收。
五、據上論結，應依刑事訴訟法第273 條之1 第1 項、第299 條
    第1 項前段，毒品危害防制條例第10條第1 項、第2 項、第
    18 條 第1 項前段，刑法第11條前段、第56條、第38條第1
    項第2 款、第51條第5款，判決如主文。
本案經檢察官甲○○到庭執行職務。
中　　華　　民　　國　　94　　年　　3 　　月　　31　　日
                  刑事第五庭    法  官  李明益
以上正本證明與原本無異。
如不服本判決，應於判決收受後10日內，向本院提出上訴狀（須
附繕本）。
                                書記官  莊正彬
中　　華　　民　　國　　94　　年　　3 　　月　　31　　日
附錄法條：毒品危害防制條例第10條第1項、第2項。
毒品危害防制條例第10條
 施用第 1 級毒品者，處六月以上五年以下有期徒刑。
施用第 2 級毒品者，處三年以下有期徒刑。
